臺灣南投地方法院刑事判決
111年度智易字第1號
公  訴  人  臺灣南投地方檢察署檢察官 
被      告  張雅軫


上列被告因違反商標法案件，經檢察官提起公訴（110年度偵字
第2490號），因被告於準備程序中就被訴事實為有罪之陳述，經
告以簡式審判之旨，並聽取當事人意見後，本院裁定進行簡式審
判程序，判決如下：
     主         文
張雅軫犯商標法第九十七條後段之透過網路方式非法販賣侵害商
標權之商品罪，處有期徒刑參月，如易科罰金，以新臺幣壹仟元
折算壹日。扣案如附表所示之物，均沒收。未扣案犯罪所得新臺
幣參仟元沒收，於全部或一部不能沒收或不宜執行沒收時，追徵
其價額。
    犯罪事實及理由
一、本案被告張雅軫所犯係死刑、無期徒刑、最輕本刑為3年以
    上有期徒刑以外之罪，且非高等法院管轄第一審案件之罪，
    其於本院準備程序中就被訴事實為有罪之陳述，由本院依刑
    事訴訟法第273條之1第1項規定，裁定由受命法官獨任以簡
    式審判程序加以審理，且依同法第273條之2、第159條第2項
    規定，不適用傳聞法則有關限制證據能力之相關規定；另依
    同法第310條之2準用同法第454條之規定，得製作略式判決
    書，如認定之犯罪事實、證據及應適用之法條，與起訴書之
    記載相同者，得引用之，合先敘明。
二、本案犯罪事實及證據，除事實部分第十三行「特定人得以瀏
    覽選購」後補充「以飾品每付售價新臺幣（下同）30元至36
    元，共約售出100至200件，而獲得3,000元之所得」及證據
    部分補充「被告張雅軫於本院準備程序及審理時之自白」外
    ，餘均引用檢察官起訴書之記載（如附件）。
三、論罪科刑：
  ㈠核被告所為，係犯商標法第97條後段之透過網路方式非法販
    賣侵害商標權之商品罪。被告販賣前意圖販賣而持有及透過
    網路方式陳列侵害商標權商品之低度行為，應為其販賣之高
    度行為所吸收，不另論罪。被告自民國109年8月間起至109
    年11月19日為警查獲時止之期間，係基於營利之意圖而販入
    仿冒系爭商標之商品以售出牟利，其以單一之販賣決意，於
    密切接近之時間、同地接續實施非法販賣侵害商標權之商品
    之數行為，而上開各行為之獨立性極為薄弱，依一般社會健
    全觀念，在時間差距上，難以強行分開，在評價上，以視為
    數個舉動之接續施行，合為包括之一行為予以評價，較為合
    理，而應依接續犯論以包括之一罪。被告以一個侵害商標權
    之行為，侵害如起訴書附表所示商標專用權人之商標權，為
    想像競合犯，應依刑法第55條之規定，從一重處斷。 
　㈡爰以行為人之責任為基礎，審酌被告並無前科，此有被告前
    案記錄表可佐，堪認素行良好。被告為貪圖小利，販賣仿冒
    商標商品，破壞商品交易秩序，損害真正商品所表彰之商譽
    及品質，對商標權人潛在市場利益之侵害非小，並破壞我國
    保護智慧財產權之國際形象，其所為均殊值非難。惟考量被
    告犯後坦承犯行，業與被害人法商伊芙聖羅蘭公司（YVES S
    AIT LAURENT ）、義大利固喜歡固喜公司(GUCCIO GUCCI S.
    P.A.)、告訴人法商克麗絲汀敵奧高巧股份有限公司（Chris
    tian Dior Couture)、法商埃爾梅斯國際(HERMES INTERNAT
    IONAL) 達成和解並賠償所受損害，有和解契約書、保證書
    在卷可稽（見本院卷第24頁、第26頁、第30頁至第32頁、第
    38頁至第40頁），及未與被害人瑞士商香奈兒股份有限公司
    (CHANEL SARL)達成和解或調解之犯後態度。兼衡被告所販
    售仿冒商品之期間、數量，暨碩士肄業之智識程度，從事醫
    護工作，家庭狀況勉持，需扶養雙親及小孩等一切情狀，量
    處如主文所示之刑，並諭知易科罰金之折算標準，以資懲儆
    。
四、沒收部分：
　㈠按侵害商標權、證明標章權或團體商標權之物品或文書，不
    問屬於犯罪行為人與否，沒收之，商標法第98條定有明文。
　　扣案如附表所示之物，均係侵害商標權之物品，爰依上開規
    定宣告沒收。
　㈡犯罪所得，屬於犯罪行為人者，沒收之；前2項之沒收，於全
    部或一部不能沒收或不宜執行沒收時，追徵其價額，刑法第
    38條之1第1項前段、第3項分別定有明文。查被告因販賣本
    件仿冒商品而取得之犯罪所得3,000元，業據被告供明在卷
    ，此部分未據扣案，仍依刑法第38條之1第1項前段、第3項
    規定，併為沒收之諭知，於全部或一部不能沒收時，追徵之
    。
五、適用之法律：
　　依刑事訴訟法第273條之1第1項、第299條第1項前段、第310
    條之2、第454條第2項，判決如主文。
六、如不服本件判決，得自收受送達之翌日起20日內，表明上訴
    理由，向本院提起上訴狀（須附繕本）。
本案經檢察官李英霆提起公訴，檢察官黃淑美到庭執行職務。　
中　　華　　民　　國　　111 　年　　6 　　月　 20  　日
　　　　　　　　　刑事第三庭    法　官  李怡貞
以上正本與原本無異。
如不服本判決應於收受送達後20日內向本院提出上訴書狀，並應
敘述具體理由；其未敘述上訴理由者，應於上訴期間屆滿後20日
內向本院補提理由書（均須按他造當事人之人數附繕本）「切勿
逕送上級法院」。
告訴人或被害人如對於本判決不服者，應具備理由請求檢察官上
訴，其上訴期間之計算係以檢察官收受判決正本之日期為準。
                                書記官  林鈺珣
中　　華　　民　　國　　111 　年　　6 　　月　　21　　日

附錄本案論罪科刑法條全文：
商標法第97條
（罰則）
明知他人所為之前二條商品而販賣，或意圖販賣而持有、陳列、
輸出或輸入者，處1年以下有期徒刑、拘役或科或併科新臺幣5萬
元以下罰金；透過電子媒體或網路方式為之者，亦同。

附表：扣案物
編號 品名 數量 1 仿冒「DIOR」耳環 2副 2 仿冒「DIOR」耳環 146副 3 仿冒「HERMES」耳環 23副 4 仿冒「GUCCI」耳環 80副 5 仿冒「YSL」耳環 105副 6 仿冒「CHANEL」耳環 1105副